

Florentino Ramírez Balderas

Ingeniero en Desarrollo y Gestión de Software

CONTACTO



+52 418 143 9447

Santiago de Querétaro, Qro.

https://framirez-23.web.app/

in framirezbal

EDUCACIÓN

 Ingeniería en Desarrollo y Gestión de Software.

Universidad Tecnológica del Norte de Guanajuato (UTNG) (2021 - 2023).

 Técnico Superior Universitario en Desarrollo de Software Multiplataforma.

Universidad Tecnológica del Norte de Guanajuato (UTNG) (2019 - 2021).

HABILIDADES

Técnicas:

Lenguajes de programación:

Shell	80%
JavaScript	75%
Php	75%
Java	70%
Python	65%
Cobol	40%

Gestores de Bases de datos:

MongoDB		70%
MySql		70%
SqlServer		60%

Aptitudes:

- Excelente comunicación
- Paciencia
- Trabajo en equipo
- Resolución de problemas
- Adaptación al cambio
- Resiliencia
- Liderazgo

IDIOMAS

Español: nativo.

Inglés: nivel básico según el Marco Común Europeo de Referencia A2+.

PERFIL

Soy un ingeniero en desarrollo de software con experiencia en la creación de soluciones personalizadas. Siempre estoy actualizado en las últimas tendencias y tecnologías del desarrollo de software, y me apasiona la innovación y la transformación tecnológica en el entorno empresarial. Mi objetivo es seguir creciendo profesionalmente y contribuir al éxito de las empresas mediante el desarrollo de software de calidad y soluciones vanguardistas.

EXPERIENCIA LABORAL

Minsait by Indra | Junior Systems Enginner

MAYO 2023 - PRESENTE

Creación y mantenimiento de scripts, automatización de tareas y gestión de archivos mediante comandos shell.

Monitoreo y optimización de procesos batch en Mainframe, desarrollo y corrección de scripts JCL, apoyo en soporte técnico en un entorno de pre-producción.

Global Hitss | Full Stack Developer / Quality Assurance

Enero 2023 - Abril 2023

Migración masiva de equipos GPON busca asegurar transición fluida y sin interrupciones, minimizando impactos en calidad de servicio y experiencia del cliente.

Vision Consulting | Junior Back End Developer

MAYO 2021 - AGOSTO 2021

Automatización y obtención de datos para la medición de rentabilidad en proyectos, proveer información de desvió, identificar cambios y factores de riesgo en los proyectos.

COMPETENCIAS PROFESIONALES

- Desarrollo de sistemas de información utilizando frameworks, patrones de diseño y arquitecturas de desarrollo para generar soluciones multiplataforma, en la nube y software embebido.
- Capacidad para diseñar, desarrollar y mantener eficientes scripts y comandos en el entorno de línea de comandos (shell) para automatizar tareas, agilizar procesos y optimizar la gestión de archivos y directorios.
- Especialista en monitoreo y optimización de procesos batch con Mainframe y en la creación y corrección de scripts JCL. Con conocimientos en COBOL, colaboro eficazmente con equipos de desarrollo y operaciones, documentando mejoras y brindando soporte técnico en tiempo real, siempre enfocado en la mejora continua.

CERTIFICACIONES Y DIPLOMADOS

- Curso de REXX completo, desde 0, para Windows y z/OS. Udemy. Marzo 2024.
- COBOL curso completo Empieza a programar Ya. Udemy. Febrero 2024.
- Curso de Mainframe completo zOS desde 0. Udemy. Febrero 2024.
- Mainframe IBM en tu PC. Udemy. Febrero 2024.
- Programando en COBOL-CICS. Udemy. Febrero 2024.
- [2024] Scrum Master Certification Español. Udemy. Octubre 2023.
- SCRUM MASTER PROFESSIONAL CERTIFICATE SMPC. CertiProf. Noviembre 2023.
- Complete Agile Scrum Master Certification Training. Udemy. Octubre 2023.
- [2023] Scrum Master Certificación. Octubre 2023.
- Scrum & Agile, Aprende y Profundiza las Metodologías Ágiles. Udemy. Septiembre 2023.